臺灣臺北地方法院交通事件裁定　　　　 96年度交聲字第207號
原處分機關　臺北市交通事件裁決所
異議人即　　乙○
受處分人
上列異議人即受處分人因違反道路交通管理處罰條例案件，對於
台北市交通事件裁決所民國九十五年十一月九日所為之處分（原
處分案號：北市裁四字第裁22-A6J702142號），聲明異議，本院
裁定如下：
    主  文
異議駁回。
    理  由
一、查台北市交通事件裁決所於九十五年十一月九日所為之違反
    道路交通管理事件裁決書，受處分人即異議人於九十五年十
    一月二十日收受送達，此有送達證書為憑（詳本院卷第十四
    頁），而受處分人於九十五年十一月二十七日具狀聲明異議
    （詳本院卷第三頁），是顯未逾二十日法定期間，本院認受
    處分人聲明異議並未逾期，合先敘明。
二、按「汽車駕駛人於行駛道路時，使用手持式行動電話進行撥
    接或通話者，處新台幣（下同）三千元罰鍰」，此道路交通
    管理處罰條例第三十一條之一第一項定有明文。
三、本件異議人即受處分人乙○駕駛車牌號碼T4-4196號自小貨
    車，於民國九十五年一月十九日下午二時三十三分許，行經
    台北市○○路與昆明街口時，行駛於道路時竟使用手持式行
    動電話進行撥接，而經台北市政府警察局萬華分局交通分隊
    員警甲○○當場攔停，填製北市警交大字第A6J702142號通
    知單逕行舉發「汽車駕駛人於行駛道路時使用手持式行動電
    話進行撥接」，並指定應到案日期（九十五年二月三日），
    嗣受處分人表示不服，而原處分機關認異議人陳述為無理由
    ，依違反道路交通管理事件統一裁罰基準及處理細則第四十
    四條第一項規定，逕行於九十五年十一月九日依道路交通管
    理處罰條例第三十一條之一第一項及違反道路交通管理事件
    統一裁罰標準表等規定，裁處受處分人罰鍰三千元，受處分
    人遂向原處分機關提出聲明異議狀，表示不服。案經原處分
    機關調查結果，因認舉發並無違誤，而移送本院處理，有卷
    附台北市政府交通局舉發違反道路交通管理事件通知單通知
    聯（北市警交大字第A6J702142號）（詳本院卷第十二頁）
    、台北市交通事件裁決所違反道路交通管理事件裁決書（處
    分案號：北市裁四字第裁22-A6J702142號）（詳本院卷第十
    三頁）、聲明異議等件在卷足憑。
四、聲明異議意旨略以：受處分人乙○雖有在前揭時、地，駕駛
    T4 -4196號自小貨車行經台北市○○路與昆明街口時，接聽
    電話無誤，但當時受處分人是使用耳掛式藍芽耳機在接聽電
    話，並非使用手持式行動電話接聽，左手放在耳邊，係在調
    整耳掛式藍芽，是取締員警有所誤會，此受處分人被攔停後
    ，曾向員警解釋，但不為採信，受處分人深感不服，而拒絕
    在舉發違規通知單上簽名，為此聲明異議等語（詳本院卷第
    三、四頁）。
五、經查：
    (1)受處分人乙○駕駛車牌號碼T4-4196號自小貨車，於民國
      九十五年一月十九日下午二時三十三分許，行經台北市○
      ○路與昆明街口時，確實於行駛道路時接聽電話一節，除
      為受處分人所自陳外（詳本院卷第三頁受處分人所寄存證
      信函），核與取締員警甲○○於本院證述情節相符，自堪
      認此部分為真實，從而本案所應審究者為受處分人究竟是
      用手持式行動電話在接聽電話，還是使用耳掛式藍芽在接
      聽電話？
    (2)雖受處分人乙○一再堅稱是使用耳掛式藍芽在接聽電話，
      左手放在耳邊係因在調整耳掛式藍芽云云，惟查獲警員即
      證人甲○○於本院明確結證稱：當時在昆明街跟成都路口
      執行勤務，看到受處分人駕駛一部箱型車，沿著昆明街南
      往北方向行駛，當天視野很好，受處分人是右手拿著行動
      電話，沿路在講電話，車子後來是停在昆明街與峨嵋街口
      時，才被攔停，確定受處分人是使用手持式行動電話，不
      是使用藍芽，現在行動電話與藍芽很普遍，很容易區別，
      攔停時受處分人身邊並無藍芽耳機，所以確定受處分人不
      是在調整藍芽等語（詳本院九十六年二月二十六日訊問筆
      錄），按交通警察掣單舉發違反道路交通管理處罰條例所
      列之違規事實，本質上為行政處分，係公務員基於職務上
      之權力，依法就特定之具體事件所為之具公法上效果之單
      方面行政行為，基於公務員為公法上行為具有公信力之原
      則，該行政行為當可被推定為真正，其據以依法處分之事
      實認定亦為正確無誤，本此公信原則，乃立法者賦予行政
      機關制定違反道路交通事件統一裁罰基準及處理細則，以
      達其維護交通秩序、安全之行政目的，反之，若謂公務員
      一切行政行為均需預留證據以為佐證，則國家行政勢必窒
      礙難行，據此，刑事訴訟法就犯罪證據有關之規定中與屬
      行政秩序罰之交通違規裁罰本質不合部分，自不在準用之
      列；從而，異議人就執勤員警之舉發有誤之事實，未能提
      出足夠之相關證據以供調查，本院亦查無任何證據足資證
      明本件舉發內容，有何捏造事實違法取締之情事，則執勤
      員警本其維護交通秩序、安全職責所為之舉發，自應受到
      合法、正確之推定，從而，當可認定受處分人係用手持式
      行動電話接聽電話無誤，從而，原處分機關依上開道路交
      通管理處罰條例第三十一條之一第一項與違反道路交通管
      理事件統一裁罰基準表規定裁處罰鍰新臺幣三千元，核無
      違誤。至受處分人主張取締員警因取締時態度惡劣，不聽
      解釋，所以才拒簽一節，已為證人甲○○所否認，並稱：
      是因為受處分人希望能改開處罰較輕之違規事由，惟被伊
      拒絕，所以受處分人才拒簽等語，按被取締者為何拒絕在
      收受通知聯者欄內簽名，原因很多，但若僅憑被取締者拒
      絕簽名即認定員警取締有誤，如此一來任何要規避取締之
      人，只要拒絕在舉發通知單上簽名即可達其目的，則取締
      員警又要如何執法呢？是尚難以受處分人拒絕於舉發通知
      單上簽名，即認定員警取締有誤，附此敘明。
六、綜上所述，聲明異議人以駕車行駛在台北市○○路與昆明街
    口時，係以耳掛式藍芽接聽電話，並未用手持式行動電話接
    聽電話為由，聲明異議，顯屬無據，均已如前述，原處分機
    關依違反道路交通管理處罰條例第三十一條之一第一項及違
    反道路交通管理事件統一裁罰基準表等規定，裁處受處分人
    罰鍰三千元，即無違誤，受處分人猶執前詞，指摘原處分不
    當，為無理由，應予駁回。
據上論斷，應依道路交通案件處理辦法第十九條裁定如主文。
中　　華　　民　　國　　96　　年　 　2　　月　　26　　日
　　　　　　　　　交通法庭法　官　劉慧芬
上正本證明與原本無異。
如不服本裁定，應於裁定送達後5 日內向本院提出抗告狀。
                          書記官  楊志純
中　　華　　民　　國　　96　　年　　2 　　月　　26　　日
